pt-BR: Formato de compactação: AVCHD; AVI; DV; DIVX; FLV; H.264; H.265; MKV; MOV; MP4; MPEG-2; MPEG-4; ProRes; VC-1; VP9; WMV; WEBM; XAVC; XVID; Outro
hu: Tömörítési formátum: AVCHD; AVI; DV; DivX; FLV; H.264; H.265; MKV; MOV; MP4; MPEG-2; MPEG-4; ProRes; VC-1; VP9; WMV; WebM; XAVC; Xvid; Egyéb
sk-SK: Formát kompresie: AVCHD; AVI; DV; DivX; FLV; H.264; H.265; MKV; MOV; MP4; MPEG-2; MPEG-4; ProRes; VC-1; VP9; WMV; WebM; XAVC; Xvid; Iné
fr: Format de compression: AVCHD; AVI; DV; DIVX; FLV; H.264; H.265; MKV; MOV; MP4; MPEG-2; MPEG-4; ProRes; VC-1; VP9; WMV; WEBM; XAVC; XVID; Autre
en: Compression format: AVCHD; AVI; DV; DivX; FLV; H.264; H.265; MKV; MOV; MP4; MPEG-2; MPEG-4; ProRes; VC-1; VP9; WMV; WebM; XAVC; Xvid; Other
nl: Compressieformaat: AVCHD; AVI; DV; DIVX; FLV; H.264; H.265; MKV; MOV; MP4; MPEG-2; MPEG-4; ProRes; VC-1; VP9; WMV; WEBM; XAVC; XVID; Andere
pt-PT: Formato de compressão: AVCHD; AVI; DV; DIVX; FLV; H.264; H.265; MKV; MOV; MP4; MPEG-2; MPEG-4; ProRes; VC-1; VP9; WMV; WEBM; XAVC; XVID; Outro
sl-SI: Format stiskanja: AVCHD; AVI; DV; DivX; FLV; H.264; H.265; MKV; MOV; MP4; MPEG-2; MPEG-4; ProRes; VC-1; VP9; WMV; WebM; XAVC; Xvid; Drugo
pl: Format kompresji: AVCHD; AVI; DV; DIVX; FLV; H.264; H.265; MKV; MOV; MP4; MPEG-2; MPEG-4; ProRes; VC-1; VP9; WMV; WEBM; XAVC; XVID; Pozostałe
zh-CN: 压缩格式: AVCHD; AVI; DV; DIVX; FLV; H.264; H.265; MKV; MOV; MP4; MPEG-2; MPEG-4; ProRes; VC-1; VP9; WMV; WEBM; XAVC; XVID; 其他
es: Formato de compresión: AVCHD; AVI; DV; DIVX; FLV; H.264; H.265; MKV; MOV; MP4; MPEG-2; MPEG-4; ProRes; VC-1; VP9; WMV; WEBM; XAVC; XVID; Otros
ja: 圧縮形式: AVCHD; AVI; DV; DIVX; FLV; H.264; H.265; MKV; MOV; MP4; MPEG-2; MPEG-4; ProRes; VC-1; VP9; WMV; WEBM; XAVC; XVID; その他
fi: Puristusformaatti: AVCHD; AVI; DV; DIVX; FLV; H.264; H.265; MKV; MOV; MP4; MPEG-2; MPEG-4; ProRes; VC-1; VP9; WMV; WEBM; XAVC; XVID; Muu
de: Kompressionsformat: AVCHD; AVI; DV; DIVX; FLV; H.264; H.265; MKV; MOV; MP4; MPEG-2; MPEG-4; ProRes; VC-1; VP9; WMV; WEBM; XAVC; XVID; Sonstiges
ru: Формат сжатия: AVCHD; AVI; DV; DivX; FLV; H.264; H.265; MKV; MOV; MP4; MPEG-2; MPEG-4; ProRes; VC-1; VP9; WMV; WebM; XAVC; Xvid; Другое
ko: 압축 형식: AVCHD; AVI; DV; DIVX; FLV; H.264; H.265; MKV; MOV; MP4; MPEG-2; MPEG-4; ProRes; VC-1; VP9; WMV; WEBM; XAVC; XVID; 기타
vi: Định dạng nén: AVCHD; AVI; DV; DIVX; FLV; H.264; H.265; MKV; MOV; MP4; MPEG-2; MPEG-4; ProRes; VC-1; VP9; WMV; WEBM; XAVC; XVID; Khác
zh-TW: 壓縮格式: AVCHD; AVI; DV; DIVX; FLV; H.264; H.265; MKV; MOV; MP4; MPEG-2; MPEG-4; ProRes; VC-1; VP9; WMV; WEBM; XAVC; XVID; 其他
tr: Sıkıştırma Formatı: AVCHD; AVI; DV; DivX; FLV; H.264; H.265; MKV; MOV; MP4; MPEG-2; MPEG-4; ProRes; VC-1; VP9; WMV; WEBM; XAVC; XVID; Diğer
hr-HR: Format kompresije: AVCHD; AVI; DV; DivX; FLV; H.264; H.265; MKV; MOV; MP4; MPEG-2; MPEG-4; ProRes; VC-1; VP9; WMV; WebM; XAVC; Xvid; Ostalo
th: รูปแบบการบีบอัด: AVCHD; AVI; DV; DIVX; FLV; H.264; H.265; MKV; MOV; MP4; MPEG-2; MPEG-4; ProRes; VC-1; VP9; WMV; WEBM; XAVC; XVID; อื่นๆ
da: Kompressionsformat: AVCHD; AVI; DV; DIVX; FLV; H.264; H.265; MKV; MOV; MP4; MPEG-2; MPEG-4; ProRes; VC-1; VP9; WMV; WEBM; XAVC; XVID; Andet
nb: Kompresjonsformat: AVCHD; AVI; DV; DIVX; FLV; H.264; H.265; MKV; MOV; MP4; MPEG-2; MPEG-4; ProRes; VC-1; VP9; WMV; WEBM; XAVC; XVID; Annen
bg-BG: Формат на компресиране: AVCHD; AVI; DV; DivX; FLV; H.264; H.265; MKV; MOV; MP4; MPEG-2; MPEG-4; ProRes; VC-1; VP9; WMV; WebM; XAVC; Xvid; Други
lt-LT: Glaudinimo formatas: AVCHD; AVI; DV; DivX; FLV; H.264; H.265; MKV; MOV; MP4; MPEG-2; MPEG-4; ProRes; VC-1; VP9; WMV; WebM; XAVC; Xvid; Kita
sv: Komprimeringsformat: AVCHD; AVI; DV; DIVX; FLV; H.264; H.265; MKV; MOV; MP4; MPEG-2; MPEG-4; ProRes; VC-1; VP9; WMV; WEBM; XAVC; XVID; Annat
el: Μορφή συμπίεσης: AVCHD; AVI; DV; DivX; FLV; H.264; H.265; MKV; MOV; MP4; MPEG-2; MPEG-4; ProRes; VC-1; VP9; WMV; WebM; XAVC; Xvid; Άλλο
it: Formato di compressione: AVCHD; AVI; DV; DivX; FLV; H.264; H.265; MKV; MOV; MP4; MPEG-2; MPEG-4; ProRes; VC-1; VP9; WMV; WebM; XAVC; Xvid; Altro
cs: Kompresní formát: AVCHD; AVI; DV; DIVX; FLV; H.264; H.265; MKV; MOV; MP4; MPEG-2; MPEG-4; ProRes; VC-1; VP9; WMV; WEBM; XAVC; XVID; Jiné
ro-RO: Format compresie: AVCHD; AVI; DV; DivX; FLV; H.264; H.265; MKV; MOV; MP4; MPEG-2; MPEG-4; ProRes; VC-1; VP9; WMV; WebM; XAVC; Xvid; Altele